# Anamika Kumar

Webentwickler



**Telefon** +49 1521-1228230

#### **Email**

Anamika.panwar@gmail.com

# Adresse

Krokodilweg 40, 70499 Stuttgart

#### Geboren

16.Juli 1985 im Neu-Delhi, Indien

#### **Familienstand**

Verheiratet, ein Kind

#### **Sprachen**

English - Fließend Deutsch – B1 Stufe

## **Portfolio**

anamikakumar85.github.io/Portfolio

# Kurzprofil

Ich habe 5 Jahre Berufserfahrung, die ich in einem indischen Unternehmen gesammelt habe. Nachdem ich meinen Mutterschaftsurlaub erfolgreich abgeschlossen habe, setze ich meine Karriere als Webentwickler wieder fort. Ich wird als energische und engagiere Person wahrgenommen. Ich beherrsche fließend Englisch. Ich suche einen Job als Webentwickler, in der ich meiner Fähigkeiten und Erfahrungen werde.

# Berufliche Erfahrungen

## Freiberufliche Tätigkeit - Web Entwickler

June 2020 - Aktuell

- Entworfene Websites für Kunden
- Entwickelte den Projektumfang und erstellte Konzepte
- Einhaltung von Zeitplänen und pünktliche Zustellung von Inhalten.

#### Alfatraining GmbH

September 2019 - May 2020

Ausbildung und Zertifizierung für Webdesigner, Java-Script und PHP-Entwickler. Praktische Übungen durch die Projekte.

**Elternzeit** 

November 2014 - August 2019

### Magix Tech Services, Indien

January 2009 - October 2014

Web und Grafik Designerin

- Konzeption und Gestaltung von Logos, Websites und Bannern zur Unterstützung von Kunden-Marketing-Zielen
- Designrichtung, Layout, Satz, Scannen und Farbanpassung von Bildern
- Arbeitete an Printkampagnen, darunter Broschüren, Flyer, Plakate, Broschüren und Newsletter

# Ausbildung

## **Technisches Zertifikat aus Indien**

Ausbildung und Zertifizierung für Web&Grafikdesign und Rich-Media-Inhalte von der MAAC (Maya Academy of Advanced Cinematics), Indien

#### **Bachelor of Arts**

Universität von Neu-Delhi, Indien.

# **Diploma in Computer Engineering**

Board of Technical Education, Neu-Delhi, Indien

# Kenntnisse & Fähigkeiten

- Technologien: HTML5 & CSS, Bootstrap, JavaScript, jQuery, AJAX, node.js, WordPress, MySQL and PHP.
- Software: Visual Studio Code, Notepad++, Dreamweaver, Adobe Photoshop, Adobe Illustrator, Adobe XD, Adobe InDesign.
- Gutes Zeitmanagement.
- Selbständige Lösungsvorschläge bei bestehenden Problemen und Schwierigkeiten.